【裁判字號】    96,訴,531
【裁判日期】    970108
【裁判案由】    侵權行為損害賠償
【裁判全文】
臺灣臺南地方法院民事判決               96年度訴字第531號
原      告  丙○○
訴訟代理人  楊丕銘律師
被      告  美宜營造股份有限公司
法定代理人  甲○○
被      告  己○○
            戊○○
            丁○○○
前列四人共同
訴訟代理人  乙○○律師
上列當事人間請求損害賠償事件，經本院於民國96年12月25日言
詞辯論終結，判決如下：
    主  文
原告之訴及假執行之聲請均駁回。
訴訟費用新台幣貳萬零捌佰元由原告負擔。
    事實及理由
一、本件原告經合法通知，未於最後言詞辯論期日到場，核無民
    事訴訟法第三百八十六條所列各款情形，爰依被告之聲請，
    由其一造辯論而為判決。
二、本件原告起訴主張：（一）己○○、丁○○○為夫妻，戊○○為己○○及丁○○○之子，己○○、丁○○○、戊○○三
    人共同經營美宜營造股份有限公司（以下簡稱美宜營造），
    由丁○○○擔任美宜營造之名義負責人、由己○○擔任美宜
    營造之實際負責人、由戊○○擔任美宜營造之監工。美宜營
    造於９１年１２月３１日以５３３６萬元之低價搶標承包工
    程總預算５９３７萬８０００元之台南縣政府「新泰國小９
    １年度降低班級學生人數計劃硬體工程（建築工程）」（以
    下簡稱系爭工程），而丙○○（建築師）則為系爭工程之設
    計暨監造人。己○○、丁○○○、戊○○三人為圖彼等所共
    同經營之美宜營造於低價搶標後仍能獲取利益（甚至暴利）
    起見，乃自系爭工程９２年１月９日開工起即勾串彼等所聘
    僱之品管工程師毛泰盛蓄意偷工減料。丙○○既為系爭工程
    之監造人並深知政府自９２１大地震後對於公共工程所要求
    之品質如結構強度標準等均較以往嚴格，丙○○本於監造職
    責自係嚴格要求美宜營造在系爭工程之施工品質，系爭工程
    開工之初己○○、丁○○○、戊○○、毛泰盛等人就彼等之
    施工瑕疵尚依丙○○之要求略為改善，丙○○亦勉強承認並
    簽章於彼等所提出之檢驗申請表上。然己○○、丁○○○、
    戊○○、毛泰盛等人知悉倘若如此任令丙○○持續嚴格要求
    施工品質者則彼等必然無法達到獲利目的（甚至暴利），於
    是己○○、丁○○○、戊○○乃於９２年３月底某日晚間（
    即９２年４月１日第一次估驗前）相偕駕車至南縣新營市○○○街３２巷１２弄１４號由己○○一人下車進入上址欲致
    贈紅色禮盒予丙○○並暗示丙○○該紅色禮盒內附有賄款，
    然丙○○當場予以拒絕並向己○○表示其只要按設計圖說確
    實施工即可，丙○○並於己○○欲搭車離去時將該紅色禮盒
    塞回其車上（丁○○○、戊○○則在車內）；其後，己○○
    更轉而向丙○○所僱請之品管師蘇銘德行賄（依規定承造人
    及監造人均應僱請品管師），蘇銘德亦予拒絕；其後，己○○又不死心而於９２年６月間復託由陳財興請求林振祥代彼
    等致送賄款予丙○○，然其後不了了之；再其後，己○○又
    依毛泰盛之建議而請求新泰國小校長林瑞和代彼等致送賄款
    予丙○○，然遭林瑞和拒絕。而系爭工程自９２年５月下旬
    起，己○○、丁○○○、戊○○、毛泰盛等人偷工減料之情
    形變本加厲且蓄意不依丙○○之要求改善其施工瑕疵便即違
    規私擅進行後續項目之工程以增加丙○○監造之困難度（然
    己○○、丁○○○、戊○○、毛泰盛等人卻不思改善施工，
    竟多方尋求管道欲行賄丙○○巳如前述），丙○○本於監造
    權責乃陸續發文予台南縣政府表示就美宜營造之違約項目將
    不予承認（否則將來倘若發生大地震致校舍倒榻者則丙○○
    應負刑事責任事小、學生生命安全發生危害則事大），以故
    己○○、丁○○○、戊○○、毛泰盛等人益加視丙○○如寇
    讎致彼等為打壓丙○○、並欲獲取不當利益而不但於各種場
    合利用各種機會顛倒是非地散布「丙○○係因向己○○索賄
    ５０萬元遭拒而於監造上刻意刁難其施工品質以欲使美宜營
    造損失３、４百萬元」等之不實言論以侵害丙○○之名譽及
    信用而打擊嚴格要求施工品質之丙○○（事實上反係己○○
    等人欲向丙○○行賄遭拒、且係己○○等人偷工減料巳如前
    述）、亦且在申請估驗時就數量之計算刻意灌水浮報並到處
    誣指散布「因丙○○所設計之數量明顯不足致美宜營造之施
    工數量乃超過合約數量」之不實言論以侵害丙○○之名譽及
    信用而打擊丙○○並藉此灌水浮報之數量向台灣台南地方法
    院提起９４年度建字第３８號民事訴訟以圖獲取非分之利益
    ，更且數度對丙○○暴力相向。（二）己○○、丁○○○、
    戊○○、毛泰盛等人打擊丙○○之行為可謂無所不用其極，
    然丙○○依然屹立不搖，致己○○、丁○○○、戊○○、毛
    泰盛等人為報復丙○○乃復勾串陳財興（阿國）、張權裕等
    人自９２年１０月２０日起故意以誣告及偽證交叉並用之背
    於善良風俗之方式虛揘「丙○○要求美宜營造必須以美宜營
    造之費用５０萬元代丙○○聘僱一位品管師，丙○○即以此
    方式向美宜營造索賄，然己○○等人拒絕丙○○之要求，致
    丙○○對於美宜營造完全合於約定品質之施工即在監造上刻
    意刁難而不予簽章估驗，丙○○並恐嚇己○○等人稱如不支
    付５０萬元者則要使美宜營造在系爭工程賠個３、４百萬元
    」等不實之內容而向台灣台南地方法院檢察署對丙○○提起
    恐嚇取財之刑事告訴以加損害於丙○○。未料，台灣台南地
    方法院檢察署竟一時不察而誤信己○○、丁○○○、戊○○
    、毛泰盛等人之誣指而以９３年度發查偵字第１號聲請簡易
    判決處刑書對丙○○提起恐嚇取財未遂之公訴，而台灣台南
    地方法院亦續受誤導而以９４年度易字第３２０號刑事判決
    諭知丙○○觸犯連續恐嚇取財未遂罪科處有期徒刑６月，案
    經丙○○不服上訴後，幸賴台灣高等法院台南分院在丙○○
    提出通聯紀錄等明確物證以戳破己○○等人之謊言後以９５
    年度上易字第２１８號刑事判決改為諭知丙○○無罪。（三
    ）己○○、丁○○○、戊○○等三人於前揭第二段所述之台
    灣台南地方法院９４年度易字第３２０號刑事判決宣判後（
    ９５年３月２４日宣判）而尚未確定之際（因丙○○業巳提
    起上訴），明知前揭台灣台南地方法院９４年度易字第３２
    ０號刑事判決實係彼等誣告丙○○所致、且知悉前揭刑事判
    決尚未確定而卻仍在己○○之指使下（己○○為美宜營造之
    實際負責人）、由丁○○○代表美宜營造、並以戊○○為承
    辦人於９５年４月１４日虛揘不實內容為「有關台南縣政府
    『新泰國小降低班級學生人數硬體建設新建工程（建築工程
    ）』監造建築師恐嚇取財案，經法院判刑六個月確定，如判
    決書。本段期間本公司一再向貴府檢舉，貴府卻再三包庇，
    因而造成本公司重大損失與傷害，貴府應負全責，敬請查照
    」之函文廣為散布於台南縣政府（工務局、縣長室、教育局
    、政風室、主計室、法制室）、台南縣新泰國小、內政部營
    建署（工務組、建築管理組）、行政院公共工程委員會、台
    南縣警察局、台南縣消防局、中華民國建築師會全國聯合會
    、台灣省建築師公會、台灣省建築師公會台南縣辦事處以侵
    害丙○○之名譽及信用使丙○○因而損失承攬政府工程之設
    計及監造業務之機會而受有重大損害。（四）另己○○復承
    上開誣告之犯意而於９４年間虛揘不實情事向台灣台南地方
    法院檢察署對丙○○提出背信之告發，其虛揘之不實情事略
    謂：１毛泰盛向我說丙○○建築師就台南縣政府「新泰國小
    ９１年度降低班級學生人數計劃硬體工程（建築工程）」，
    曾向第１期水電承包商（翌陽）或第２期水電承包商（乙馨
    水電工程行負責人為洪加福）索取１５萬元之回扣；２丙○○建築師為圖利於上開工程之第２期水電承包商乙馨水電工
    程行，而對於其應以３"×９．９m／mＡＢＳ規格施作之雨
    水落水管卻以３"×３．７m／mＡＢＳ規格施作、日光燈管
    與合約所訂品牌不符、馬桶樓版預留孔太大致影響馬桶安裝
    後之安全性、廁所水管不符約定規格等偷工減料之施工均背
    信地未予指正而讓其估驗通過云云。惟查，上開己○○告發
    丙○○背信乙案，經台灣台南地方法院檢察署以９４年度交
    查字第３２１號案詳查後業巳認定己○○所訴顯然不實致予
    簽結，是己○○就此自亦係故意以背於善良風俗之方法加損
    害於人而構成侵權行為。（五）基上被告己○○、丁○○○
    、戊○○等三人所為，彼等確係再三地故意不法侵害丙○○
    之權利及利益而構成共同侵權行為，致彼三人自應依民法第
    184條及第185條等規定對丙○○負連帶損害賠償責任。另丁○○○係美宜營造之登記負責人、己○○係美宜營造之實際
    負責人、戊○○係美宜營造之監工，且事實上美宜營造係己○○、丁○○○、戊○○等一家三口所經營者，而己○○、
    丁○○○、戊○○等三人係因執行美宜營造承攬系爭工程之
    業務而不法侵害丙○○之權利及利益巳如前述，是美宜營造
    自應依公司法第23條第2項、民法第188條等規定對丙○○負
    連帶損害賠償責任。而以丙○○身為建築師之高社會地位竟
    不但遭彼三人惡言誣衊、更且遭彼三人勾串他人誣告致丙○○之人格受損至深且鉅，復參酌己○○、丁○○○、戊○○
    等三人如上所述之極端卑劣行徑、且彼三人自事發迄今猶無
    絲毫悔意並更想方設法地欲再重起爐灶對丙○○為一切之打
    擊、且彼三人所為亦巳造成丙○○難以承攬政府工程之設計
    及監造業務之損害，丙○○因而與彼三人纏訟迄今歷約４年
    而仍未結束致身心俱受重大創傷而使事業亦受連帶影響，故
    丙○○審酌上開各情乃認被告等四人應依民法第195條第1項
    前段規定連帶賠償丙○○之非財產上損害至少為200萬元如
    訴之聲明第一項所述；另丙○○之名譽權既受被告等侵害巳
    如前述，則依民法第195條第1項後段規定，丙○○自得請求
    被告等四人連帶為回復丙○○名譽之適當處分。並聲明：１
    被告美宜營造股份有限公司、被告丁○○○、被告己○○、
    被告戊○○等四人應連帶賠償原告新台幣200萬元，暨自本
    起訴狀繕本送達之翌日起至清償日止按年息５％計算之利息
    。２被告等四人應以自己之費用在自由時報頭版刊登對原告
    表示道歉之道歉啟事一日。３願供擔保，請准宣告假執行。
三、被告則以：（一）按民法第一百八十四條第一項規定侵權行
    為之二種類型，均適用於自然人之侵權行為，上訴人為法人
    ，尚無適用上開規定之餘地。（最高法院八十年度台上字第
    三四四號判決要旨參照）。查被告之一美宜營造股份有限公
    司（以下稱美宜公司）為法人，依上開判決意旨所示，並非
    民法第一百八十四條第一項所適用之對象，故原告對美宜公
    司提起本件訴訟，顯非合法。此外美宜公司之前負責人丁○○○從未對原告有任何侵權行為，原告對之提起訴訟，亦嫌
    無據。（二）原告起訴狀指稱被告以低價搶標承包工程，
    得標後為偷工減料因而行賄原告，遭拒後乃對原告施以誣告
    等種種不法行為云云。經查：「新泰國小九十一年度降低班
    級學生人數計劃硬體工程」之招標底價為五千五百七十五萬
    元，美宜公司之得標價為五千三百三十六萬元，乃工程底價
    之95.71％，距第二底價國光公司之五千四百五十二萬元相
    差不多，如何可謂以低價搶標？再者，關於陳財興者，乃原
    告連襟林振祥透過其向己○○傳話要錢之中間人，並非被告
    己○○之友人，被告根本不可能透過陳財興行賄，此情已據
    陳財興在偵查、一審供述明確，並為二審所採認（二審雖判
    決原告無罪，但並未否定陳財興所供）。再者，系爭工程每
    次估驗均必經建築師核計無誤後再行估驗，此亦均有建築師
    之公文可證。是光憑此二、三事即可證明，原告所為指控，
    根本血口噴人，不但與爭訟要點無關，並且毫無證據證明，
    全屬惡意誣蔑之詞。（三）被告因不甘原告勒索，憤而提
    起告訴，案經起訴，並經一審判決有罪，可見被告所告並非
    憑空捏造，全然無據。雖二審判決原告無罪，只因二審認為
    檢察官所舉證據及法院依職權調查所得之證據尚未達於通常
    一般人均不致有所懷疑之程度，換言之，係證據尚有未足而
    已，詎原告竟據此狀告被告等侵權，豈不是得了便宜又賣乖
    ？（四）提起訴訟請求法律之保護，乃國民之基本權利，若
    提起訴訟之人所告案件未能得到勝訴判決即須負侵權賠償責
    任，則普天下豈非一半訴訟者均成為侵權行為人？被告以訴
    訟手段捍衛權利，何來故意以背於善良風俗之方法加損害於
    他人？對於原告所指被告「故意」之證據何在，以及「背於
    善良風俗之方法」究係背於什麼樣的善良風俗？原告應負舉
    證責任。（五）在偵查、審判中作證而證言不利原告之證人
    除戊○○外，尚包括毛泰盛、陳財興、張權裕等人，原告如
    認證言不實而涉及侵權，理應將全部證人一起提告才是，然
    而原告除戊○○外，卻無一追究，由此可見原告真正之目的
    並非追求公道，而係因雙方結怨已深，刻意挾怨報復，如此
    而已。（六）另關於被告己○○對原告提出背信告發乙事，
    有開會錄音為證，何以最後原告卻能全身而退，實在令人匪
    夷所思，但非可因案件未獲起訴，即認被告所告不實，如被
    告己○○確實誣告，換做一般人，早已提起誣告告訴，原告
    捨此不由，可見其內心亦相當程度地認為被告所告並非空穴
    來風、全然無據，而原告之心虛亦由此可見一斑。（七）原
    告告訴被告等誣告等罪乙案，業經台灣台南地方法院檢察署
    以九十六夫度偵字第一五三六三號處分不起訴在案。本件經
    檢察官調查結果確認被告等並非憑空捏造、虛構事實誣告原
    告及偽證，足見原告所指被告等故意以背於善良風俗之方法
    加損害於他人，全然無稽。並聲明：１原告之訴及假執行之
    聲請均駁回。２如受不利益判決，願供擔保請准免假執行。
四、本件經協商並簡化爭點後，確認兩造不爭執及爭執事項如下
    （本院96年11月20日言詞辯論筆錄，本院卷，145頁）：
   【不爭執事項】
   （一）被告美宜營造股份有限公司、己○○曾對原告丙○○
         提出恐嚇取財未遂之告訴，被告戊○○曾在該案出庭
         作證。
   （二）上開案件經台灣台南地方法院檢察署以93年度發查偵
         字第1號聲請簡易判決處刑，並經本院以94年度易字第
         320號判處丙○○有期徒刑六月，如易科罰金，以300
         元折算壹日，台灣高等法院台南分院以95年度上易字
         第218號判決丙○○無罪確定在案。
    （三）被告己○○曾向台南地檢署檢舉丙○○涉嫌背信、該
           案件經台南地檢署簽結在案。
    （四）原告曾經向台灣台南地方法院檢察署告訴被告被告蔡
          李麗琴、被告戊○○、被告己○○誣告、偽證之案件
          ，業經該署以96年度偵字第15363號不起訴處分在案
          。
    （五）以上事實，業據本院依職權調取台灣台南地方法院檢
          察署93年度發查偵字第1號、96年度偵字第15363號偵
          查卷，及本院94年度易字第320號、台灣高等法院台
          南分院95年度上易字第218號刑事卷核閱無訛，復為兩
          造所不爭，均堪信為真實。
    【兩造爭執事項】
    （一）被告美宜營造股份有限公司有無民法184條第1項規定
           之適用？
    （二）被告上開告訴、告發、作證之行為是否故意誣告、偽
          證？是否合於故意以背於善良風俗之方法加損害於他
          人而構成侵權行為？是否合於民法184條第1項侵害原
          告名譽權、信用權之要件而應負損害賠償責任？
五、茲就上開兩造爭執事項，分述本院得心證理由如下：
    （一）被告美宜營造股份有限公司有無民法184條第1項規定
           之適用？
     １因故意或過失，不法侵害他人之權利者，負損害賠償責
     任。故意以背於善良風俗之方法，加損害於他人者亦同。
     民法第184條第1項前、後段分別定有明文。查本件被告美
     宜營造股份有限公司係屬法人，並不能獨自行為，並無故
     意或過失可言，自不能令其負民法第184條第1項之侵權行
     為責任。原告徒以被告美宜營造股份有限公司為台灣台南
     地方法院檢察署為92年度偵字第11509號恐嚇偵查案件之告
     訴人，即謂被告美宜營造股份有限公司有民法第184條第1
     項之侵權行為云云（本院96年10月16日言詞辯論筆錄，本
     院卷，125頁），自無足取。
    （二）被告己○○、戊○○、丁○○○上開告訴、告發、作
          證之行為是否故意誣告、偽證？是否合於故意以背於
          善良風俗之方法加損害於他人而構成侵權行為？是否
          合於民法184條第1項侵害原告名譽權、信用權之要件
          而應負損害賠償責任？
    １復按民法第184條規定之侵權行為，有須以具有故意、過
    失、侵害他人權利、侵害行為須為不法、被害人受有損害及
    侵害行為與損害間，須有因果關係為要件。再按「不法侵害
    他人之身體、健康、名譽、自由、信用、隱私、貞操，或不
    法侵害其他人格法益而情節重大者，被害人雖非財產上之損
    害，亦得請求賠償相當之金額。其名譽被侵害者，並得請求
    回復名譽之適當處分。」民法第195條第1項定有明文。又「
    故意誣告致侵害他人名譽者，應負侵權責任。因過失而為不
    實之告訴，致侵害他人名譽者，亦同。於此情形，被害人就
    財產上損害得依民法第一百八十四條規定請求損害賠償，就
    非財產上損害，亦得依民法第一百九十五條規定請求給付相
    當之金額，並得請求為恢復名譽之適當處分。惟主張侵權行
    為損害賠償者，應就加害人之行為具有故意、過失負舉證責
    任。復按，如以協助偵查機關偵查犯罪，依據客觀之事實判
    斷，有正當理由相信為犯罪，而向偵查機關報告者，縱使事
    後查明並非犯人，亦應認為無過失（最高法院三十九年台上
    字第二六七號判決參照）。
    ２原告所據以提起本件訴訟，無非以「被告己○○、丁○○○、戊○○自92年10月20日起以「『丙○○要求美宜營造必
    須以美宜營造之費用50萬元代丙○○聘僱一位品管師，丙○○即以此方式向美宜營造索賄，然己○○等人拒絕丙○○之
    要求，致丙○○對於美宜營造完全合於約定品質之施工即在
    監造上刻意刁難而不予簽章估驗，丙○○並恐嚇己○○等人
    稱如不支付50萬元者則要使美宜營造在系爭工程賠個3、4百
    萬元』等不實之內容而向台灣台南地方法院檢察署對丙○○
    提起恐嚇取財之刑事告訴以加損害於丙○○。致原告經台灣
    台南地方法院檢察署以93年度發查偵字第1號聲請簡易判決
    處刑書對丙○○提起恐嚇取財未遂之公訴，復經台灣台南地
    方法院亦續受誤導而以94年度易字第320號刑事判決諭知丙○○觸犯連續恐嚇取財未遂罪科處有期徒刑6月」等情為據
    ，惟查：（１）被告提起上開刑事告訴，只是單純向偵查機
    關告訴犯罪之事實，並無對被告侵權行為之故意或過失可言
    。原告復無法對被告己○○、戊○○、丁○○○之故意或過
    失負舉證責任，自難認被告三人有何民法第184條第1項之侵
    權行為。（２）被告告訴原告恐嚇取財未遂之事實，業據台
    灣台南地方法院檢察署以９３年度發查偵字第１號聲請簡易
    判決處刑書對原告提起恐嚇取財未遂之公訴，復經本院以94
    年度易字第320號刑事判決諭知原告觸犯連續恐嚇取財未遂
    罪科處有期徒刑6月，依據客觀之事實判斷，並非全無正當
    理由相信原告為犯罪，要不能因原告嗣經台灣高等法院台南
    分院95年度上易字第218號刑事判決無罪在案，即謂被告三
    人之告訴、告發或作證行為為侵權行為。（３）原告於上開
    恐嚇取財未遂刑事案件，終受無罪判決確定，已如上述，社
    會上對原告個人名譽及信用之評價並不受貶損，衡情原告之
    名譽權及信用權亦未受有任何損害。原告以被告三人侵害其
    名譽權及信用權為由，主張被告丁○○○應依民法第184條
    第1項、第185條、公司法第23條第2項；被告己○○及戊○○應依民法第184條第1項、第185條之規定負連帶損害賠償
    責任云云，並非的論，洵無足採。３末查，原告復主張：被
    告知悉前揭刑事判決尚未確定而卻仍在己○○之指使下、由
    丁○○○代表美宜營造、並以戊○○為承辦人於95年4月14
    日虛揘不實內容為「有關台南縣政府『新泰國小降低班級學
    生人數硬體建設新建工程（建築工程）』監造建築師恐嚇取
    財案，經法院判刑六個月確定，如判決書。本段期間本公司
    一再向貴府檢舉，貴府卻再三包庇，因而造成本公司重大損
    失與傷害，貴府應負全責，敬請查照」之函文廣為散布於台
    南縣政府（工務局、縣長室、教育局、政風室、主計室、法
    制室）、台南縣新泰國小、內政部營建署（工務組、建築管
    理組）、行政院公共工程委員會、台南縣警察局、台南縣消
    防局、中華民國建築師會全國聯合會、台灣省建築師公會、
    台灣省建築師公會台南縣辦事處以侵害丙○○之名譽及信用
    使原告因而損失承攬政府工程之設計及監造業務之機會而受
    有重大損害，惟原告能否承攬台南縣政府工程，其審核及決
    定權限在台南縣政府，亦即台南縣政府對於前揭被告發函內
    容是否屬實及其工程應由何人（適合）承攬，有獨立查證、
    判斷之權，要不因原告是否受被告發函檢舉而受影響。原告
    主張被告三人散發上開函予台南縣政府各處室，縱令屬實，
    亦與原告能否承攬縣政府工程無關，尚難因而令被告三人負
    侵權行為損害賠償責任。
四、綜上所述，被告等並無侵權行為之情事，原告本於侵權行為
    法律關係起訴請求：１被告美宜營造股份有限公司、被告丁○○○、被告己○○、被告戊○○等四人應連帶賠償原告新
    台幣200萬元，暨自起訴狀繕本送達之翌日起至清償日止按
    年息5％計算之利息。２被告等四人應以自己之費用在自由
    時報頭版刊登對原告表示道歉之道歉啟事一日云云，於法無
    據，不應准許。
五、原告另聲請本院向台南縣政府函查原告否因為新泰國小９１
    年度降低班級學生人數硬體建設新建工程（建築工程）一案
    遭美宜營造股份有限公司檢舉恐嚇取財台南縣政府此後就各
    項工程之設計及監造業務乃拒讓原告承攬一節，因本院認被
    告之檢舉函與原告能否承攬台南縣政府工程，並無因果關係
    ，故原告上述聲請，並無必要。
六、因本案事證已臻明確，兩造其餘主張陳述及所提之證據，均
    毋庸再予審酌，附此敘明。
七、本件訴訟費用為20,800元（裁判費20,800元），爰依民
    事訴訟法第87條第1項裁判如主文所示。
八、原告受敗訴判決，其假執行之聲請即失所依據，應併予駁回
    。
九、據上論斷：原告之訴為無理由，並依民事訴訟法第385條第
    1項前段、第78條、第87條第1項，判決如主文。
中    華    民    國    97    年    1    月     8    日
                  民事第三庭    法  官  孫玉文
以上正本，係照原本作成。
如對本判決上訴，須於判決送達後20日內向本院提出上訴狀
中    華    民    國    97    年    1     月    8     日
                                書記官  蘇玟心


司法院資訊處製作；財團法人民間司法改革基金會備份。
